臺灣高等法院臺中分院刑事判決　　　96年度交上訴字第2892號
上　訴　人
即　被　告　甲○○
上列上訴人因公共危險案件，不服臺灣臺中地方法院96年度交訴
字第253號中華民國96年10月15日第一審判決(起訴案號：臺灣臺
中地方法院檢察署96年度偵緝字第2017號），提起上訴，本院判
決如下：
    主    文
上訴駁回。
    理    由
一、按協商判決，除有刑事訴訟法第455條之4第1項第1款於訊問
    程序終結前，撤銷合意或撤回協商聲請者；第 2款被告協商
    之意思非出於自由意志者；第4款被告所犯之罪非第455條之
　　2第1項所定得以聲請協商判決者；第 6款被告有其他較重之
  　裁判上一罪之犯罪事實者；第 7款法院認應諭知免刑或免訴
    、不受理者。或協商判決違反同條第 2項「法院應於協商合
　　意範圍內為判決；法院為協商判決所科之刑，以宣告緩刑或
  　二年以下有期徒刑、拘役或罰金為限」之規定者，不得上訴
    ，刑事訴訟法第455條之10第1項定有明文。又同法第 367條
    前段：「第二審法院認為上訴有第 362條前段之情形者，應
    以判決駁回之」；同法第372條：「第367條之判決‧‧‧得
    不經言詞辯論為之」等規定，依同法第455條之11第1項明定
    於協商判決之上訴準用之。
二、經查：
  (一)上訴人即被告甲○○係因涉嫌於民國95年11月 1日19時55
      分許，駕駛車牌SQ－2101號自用小客車，沿台中縣大雅鄉
      ○○路由社口往馬岡方向行駛，途經台中縣大雅鄉○○路
      與春亭巷口時，應注意車前狀況，並隨時採取必要之安全
      措施，而依當時天候、路況、視距均良好，並無不能注意
      之情事，竟疏未注意，撞及同向由乙○○所駕駛之電動車
      ，致乙○○人車倒地並受有頭部外傷、左小腿撕裂傷等傷
      害（被訴過失傷害部分，另經原審法院為不受理判決），
      不料被告於肇事後，竟起意肇事逃逸，並未停車對受傷倒
      地之乙○○施以救護，即駛離現場而逃逸等行為，經檢察
      官以其觸犯刑法第185條之4肇事逃逸罪嫌提起公訴，此有
      臺灣臺中地方法院檢察署檢察官96年度偵緝字第2017號起
      訴書在卷可憑。
  (二)原審法院指定期日於96年10月 8日行準備程序，被告於準
      備程序中表明認罪之意旨，經公訴人臺灣臺中地方法院檢
      察署檢察官聲請於審判外進行認罪協商程序，原審法院並
      指定公設辯護人戴遐齡協助被告進行協商，在暫休庭期間
      ，被告與檢察官達成認罪協商，並入庭均陳述其協商內容
      為：「被告犯刑法第185條之4肇事逃逸罪，願接受判處有
      期徒刑8月，減為有期徒刑4月，如易科罰金，以新臺幣10
      00元折算 1日」，指定辯護人亦陳述協商內容如檢察官所
      言，復經原審法院詢問被告及指定辯護人，有關被告與檢
      察官達成協商合意，是否出於自由意志？被告及指定辯護
      人均陳稱：「是的」，且該筆錄除檢察官、指定辯護人簽
      章外，被告並在其上簽名等情，有原審法院準備程序筆錄
      可稽（見原審卷第38至41頁）。足見上開協商程序進行中
      ，被告均獲得原審法院指定辯護人協助為之，復經原審法
      院當庭確認該協商內容出於被告之自由意志，堪信被告之
      協商意思，並無非出於自由意志之情形，是被告提起上訴
      ，辯稱協商非出於自由意志云云，顯無可採。
  (三)綜上所述，原審論處被告罪刑，係依據檢察官、被告及指
      定辯護人之協商結果。本院復查原審判決並無刑事訴訟法
      第455條之4第1項第1款、第2款、第4款、第6款、第7款所
      定情形之一，或違反同條第 2項規定之情形。是本件被告
      之上訴為法律上所不應准許，顯非合法，應予駁回，並不
      經言詞辯論為之。
三、據上論斷，應依刑事訴訟法第455條之11第 1項、第367條前
    段、第372條，判決如主文。
中　　華　　民　　國　　96　　年　　12　　月　　14　　日
            刑事第六庭    審判長法　官  李  文  雄
                                法　官  林  靜  芬
                                法　官  張  恩  賜
上列正本證明與原本無異。
如不服本判決應於收受本判決後10日內向本院提出上訴書狀，其
未敘述上訴理由者，並得於提起上訴後10日內向本院補提理由書
狀（均須按他造當事人之人數附繕本）「切勿逕送上級法院」。
                                書記官  陳　如　慧
中　　華　　民　　國　　96　　年　　12　　月　　14　　日
